# 请教陈版：经销模式下收入确认方法

提问人：跨度防护 时间：2019-10-27 06:30:21
1 、大多数集成电路的企业的芯片均采用经销模式，目前申报科创板的企业为 “聚辰股份”，A 股上市公司有 “圣邦股份（ 300661 ）”、“中颖电子（ 300327 ）” 等。 2 、查询其招股书或年报发现，经销模式均为买断式销售，经销商或者经销商指定的人签收后确认收入。收入确认方法的选择未提及终端。 3 、查询其定价及售后情况发现，企业有权制定对终端的销售价格，或者制定销售限价，大多数终端均与企业直接对接，再通过经销销售；售后技术服务由经销商或者企业直接参与。引入经销商的主要原因是可以及时回款，经销商模式属于行业惯例。
4 、目前审计的企业亦为集成电路企业，模式、收入确认方法也是上文描述情况。与经销商的合同也是签订为 “货物的风险自经销商或其指定人员收到时转移”，主要为经销商到企业自提并签收或者快递至经销商。实际上价格是企业已与终端事先确认好，主要技术服务主要也是企业负责。但收入确认方法未提及终端。
请教陈版：（ 1 ）从实质来看，经销模式是否应为代理模式，应在终端确认收货时确认收入；（ 2 ）如应在终端确认收货时确认收入，为什么 A 股中企业采用经销商收货时确认收入？（ 3 ）如应在终端确认收货时确认收入，公司收到经销商款项时、确认经销费用时如何进行账务处理？

回答人：chenyiwei
1 、从你说的情况看，本企业在向最终用户交付商品前是对其控制的，故经销商属于代理人，其主要责任是催款代理。相应地，收入确认时点为终端客户验收确认时。
2 、不清楚具体原因，建议查阅相关公司的反馈意见答复。
3 、应归属经销商的收益应确认为销售费用。